Minutes et répertoires du notaire Michel MARTEL, 20 juin 1747 - 18 février 1762 (étude XXXIX)
Archives nationales
- Minutes de Michel MARTEL, 1746 - février 1762; MC/ET/XXXIX/392 - MC/ET/XXXIX/483
  - Minutes. 1761, juin - juillet, juin - juillet 1761; MC/ET/XXXIX/466
    - Obligation., 8 juin 1761; MC/ET/XXXIX/466
      Nom, qualité: (M.) Roger de Gadencourt, Pierre Victor (écuyer).
      Profession: correcteur à la chambre des comptes (ancien), Paris.
    - Traité d'office, office de correcteur à la chambre des comptes., 8 juin 1761; MC/ET/XXXIX/466
      Profession: correcteur à la chambre des comptes, Paris.
      Nom, qualité: (M.) Pelle de Montaleau, Francois Joseph.
    - Union de créanciers, dépôt d'espèces., 9 juin 1761; MC/ET/XXXIX/466
    - Rente, constitution, dépôt, aides et gabelles emission 1713., 9 juin 1761; MC/ET/XXXIX/466
      Nom, qualité: (M.) Rivet, Jean Baptiste.
      Profession: bachelier en theologie, Paris.
      Nom, qualité: (M.) Rivet, Pierre (bourgeois).
    - Rente sur les états de Bretagne, reconstitution, emission 1760., 9 juin 1761; MC/ET/XXXIX/466
      Nom, qualité: (M.) Pichard, Jean (bourgeois).
      Domicile: Paris (Paris) paroisse Saint-Denis.
      Nom, qualité: (M.) Auzou, Jean Henri.
      Domicile: Paris (Paris) paroisse Saint-Barthelemy
    - Rente sur les états de Bretagne, reconstitution, emission 1760., 9 juin 1761; MC/ET/XXXIX/466
      Nom, qualité: (Mme ou Mlle) Hanot, Madeleine.
      Relations: veuve de l'intervenant 2, subrogé(e) de l'intervenant 2.
      Nom, qualité: (M.) Renard, Nicolas.
      Profession: commis à la manufacture des glaces, Paris.
      Nom, qualité: (M.) Dufresne, Jacques Philippe.
    - Rente sur les états de Bretagne, reconstitution, emission 1760., 9 juin 1761; MC/ET/XXXIX/466
      Nom, qualité: (M.) Blondeau, Pierre Ignace (bourgeois).
    - Transport d'intérêts, dépôt, commerce de pacotille, Saint-Malo (Ille-et-Vilaine)., 10 juin 1761; MC/ET/XXXIX/466
      Nom, qualité: (Mme ou Mlle) Arthaud, Agathe Silvestre.
      Profession: trésorier general des ponts et chaussées.
      Nom, qualité: (personne morale) Raby (freres).
      Profession: négociant, Cap (le) (afrique-du-sud).
      Domicile: Cap (le) (afrique-du-sud)
    - Obligation., 11 juin 1761; MC/ET/XXXIX/466
      Nom, qualité: (M.) Gaultier, Maxime Georges.
      Profession: gendarme du roi.
      Nom, qualité: (M.) Puille de, Jean Baptiste (bourgeois).
    - Succession, compte d'exécution testamentaire., 11 juin 1761; MC/ET/XXXIX/466
      Profession: maitre d'hotel (ancien), Paris.
      Nom, qualité: (M.) Orleans D', Philippe (regent de France)
    - Quittance, désistement de plainte, fille seduite., 12 juin 1761; MC/ET/XXXIX/466
      Nom, qualité: (Mme ou Mlle) Moncoeaux, Catherine.
      Domicile: Paris (Paris) Par. Notre-Dame-de-Bonne-Nouvelle.
      Relations: fille de l'intervenant 2, en proces avec l'intervenant 03.
      Nom, qualité: (M.) Moncoeaux, Barthelemy.
      Profession: vinaigrier privilegie, Paris.
      Nom, qualité: (M.) Familly.
      Profession: officier (ancien).
    - Succession, inventaire après décès., 13 juin 1761; MC/ET/XXXIX/466
      Nom, qualité: (Mme ou Mlle) Domine, Francoise.
      Nom, qualité: (M.) Leduc, Louis (bourgeois).
    - Succession, dépôt de pièces., 13 juin 1761; MC/ET/XXXIX/466
      Nom, qualité: (Mme ou Mlle) Trochon, Marie Madeleine.
      Relations: veuve de l'intervenant 2, belle-sœur de l'intervenant 3.
      Nom, qualité: (M.) Tourenne de, Rene Francois.
      Nom, qualité: (M.) Verdun de, Jean Mathurin (écuyer).
      Profession: lieutenant general de police, Avranches (Manche).
    - Rente, titre nouvel., 13 juin 1761; MC/ET/XXXIX/466
      Nom, qualité: (M.) Lefebvre, Pierre Gilles Marie.
    - Rente, consentement., 14 juin 1761; MC/ET/XXXIX/466
      Nom, qualité: (M.) Robert de Saint-Vincent, Pierre Augustin (chevalier).
      Nom, qualité: (Mme ou Mlle) Robert de Saint-Vincent, Claude Jeanne.
      Nom, qualité: (M.) Guespereau (hoirs).
      Relations: héritier de l'intervenant 4.
    - Obligation., 15 juin 1761; MC/ET/XXXIX/466
      Nom, qualité: (M.) Vouziennes de Saint-Charles, Charles Gillet (écuyer).
      Profession: officier des invalides, Paris.
      Domicile: Paris (Paris) paroisse Saint-Louis-des-Invalides.
      Nom, qualité: (M.) Cotte, Charles.
      Profession: fumiste (maître), Paris.
    - Inventaire après décès., 15 juin 1761; MC/ET/XXXIX/466
      Nom, qualité: (Mme ou Mlle) Denise, Marie Madeleine.
      Profession: conseiller referendaire à la chancellerie du Parlement, Paris.
      Nom, qualité: (M.) Bonnet de Sainte-Foy, Georges Francois (marquis, Sainte-Foy), Sainte-Foy.
    - Rente sur les états de Bretagne, reconstitution, emission 1760., 15 juin 1761; MC/ET/XXXIX/466
      Nom, qualité: (Mme ou Mlle) Hennebert, Marguerite.
    - Transport, créances pour fournitures de marchandises., 16 juin 1761; MC/ET/XXXIX/466
      Nom, qualité: (M.) Vantin, Charles.
      Profession: tailleur d'habits (me-md), Paris.
      Profession: marchand d'etoffes de soie, Paris.
    - Rente de l'Hôtel de ville, transport, dépôt, aides et gabelles emission 1720., 16 juin 1761; MC/ET/XXXIX/466
      Nom, qualité: (M.) Thomas de, Charles Joseph (chevalier).
      Profession: president à la cour des comptes, Montpellier (Hérault).
      Domicile: Toulon (Var).
      Nom, qualité: (Mme ou Mlle) Catelin Lagarde de, Claire Elisabeth.
      Domicile: Avignon (Vaucluse).
      Relations: épouse de l'intervenant 3, representé(e) par l'intervenant 04.
      Nom, qualité: (M.) Lincel de Bousquet, Louis (chevalier).
      Nom, qualité: (M.) Raffelis de, Alexandre (chevalier).
      Domicile: Paris (Paris) Par. Temple (le)
    - Procuration acte, encaissement d'effets de commerce., 17 juin 1761; MC/ET/XXXIX/466
      Nom, qualité: (M.) Billard, Francois Pierre.
      Profession: caissier general des postes, Paris.
      Nom, qualité: (M.) Guiton de Tournefort, Joseph.
      Profession: sous-caissier des postes, Paris
    - Succession, transport de droits., 17 juin 1761; MC/ET/XXXIX/466
      Profession: avocat en Parlement
    - Notoriété, rectification de prenoms., 20 juin 1761; MC/ET/XXXIX/466
      Nom, qualité: (Mme ou Mlle) Bouat, Francoise Marguerite.
      Domicile: Soultz-Haut-Rhin (Haut-Rhin).
      Profession: inspecteur des domaines d'alsace, Soultz-Haut-Rhin (Haut-Rhin).
      Domicile: Soultz-Haut-Rhin (Haut-Rhin)
    - Inventaire après décès., 20 juin 1761; MC/ET/XXXIX/466
    - Traité d'office, office de garde de la ville., 21 juin 1761; MC/ET/XXXIX/466
      Nom, qualité: (Mme ou Mlle) Armagis, Jeanne Francoise.
      Nom, qualité: (M.) Lavoyepierre, Francois.
      Profession: marchand, Saint-Germain-en-Laye (Yvelines).
      Nom, qualité: (M.) Leroux, Francois Guillaume.
      Profession: garde archer de la ville, Paris.
      Nom, qualité: (M.) Derepas, Jean Baptiste.
      Profession: cordonnier (maître), Paris.
    - Procuration revenus, dépôt., 22 juin 1761; MC/ET/XXXIX/466
      Nom: Abbaye de La Virginite.
      Domicile: Roches-l'Eveque (Loir-et-Cher).
      Profession: intéressé dans les fermes.
    - Licitation, maison (2), Paris (Paris) paroisse Saint-Roch., 23 juin 1761; MC/ET/XXXIX/466
      Nom, qualité: (M.) Baillot, Marie Alexandre Nicolas (écuyer).
      Nom, qualité: (Mme ou Mlle) Trinquand, Auguste Nicole.
      Domicile: Noyon (Oise).
      Nom, qualité: (M.) Leferon, Louis Francois (chevalier).
      Domicile: Noyon (Oise)
    - Bail, boutique, salle, Mandres-en-Barrois (Meuse)., 23 juin 1761; MC/ET/XXXIX/466
      Nom, qualité: (M.) Desiste, Jacques.
      Nom, qualité: (M.) Brauns-Hausen, Jean.
      Profession: tailleur, Mandres-en-Barrois (Meuse).
      Domicile: Mandres-en-Barrois (Meuse)
    - Succession, dépôt., 23 juin 1761; MC/ET/XXXIX/466
    - Tontine, constitution, emission 1759., 23 juin 1761; MC/ET/XXXIX/466
    - Rente, titre nouvel., 26 juin 1761; MC/ET/XXXIX/466
      Nom, qualité: (M.) Vincent, Francois Jacques (bourgeois).
      Nom, qualité: (M.) Delafons de La Plesnoy, Charles (marquis, Plesnoy (la)), Plesnoy (la).
      Profession: capitaine de cavalerie
    - Bail, maison, Paris (Paris) rue Therese X rue Sainte-Anne., 27 juin 1761; MC/ET/XXXIX/466
      Nom, qualité: (M.) Baillot, Marie Alexandre Nicolas.
      Nom, qualité: (M.) Vausselin, Francois.
      Profession: papetier cartier (marchand), Paris.
    - Rente, constitution., 27 juin 1761; MC/ET/XXXIX/466
      Nom, qualité: (M.) Guerry, Francois Rene.
      Domicile: Paris (Paris) paroisse Saint-Nicolas-du-Chardonnet.
      Nom, qualité: (Mme ou Mlle) Jacquesson, Elisabeth.
      Nom, qualité: (M.) Bunot, Nicolas.
      Domicile: Paris (Paris) paroisse Saint-Nicolas-du-Chardonnet
    - Union de créanciers, quittance., 27 juin 1761; MC/ET/XXXIX/466
      Nom, qualité: (M.) La Tour-Du-Pin de Montauban de, Louis (comte, Montauban), Montauban.
      Profession: brigadier d'armee, Paris
    - Rente, quittance de rachat., 30 juin 1761; MC/ET/XXXIX/466
      Nom, qualité: (Mme ou Mlle) Talmeny de, Louise.
      Nom, qualité: (M.) Veron Dit Pollard, Cesar.
      Profession: entrepreneur du roi, Versailles (Yvelines).
    - Obligation, transport., 1er juillet 1761; MC/ET/XXXIX/466
      Nom, qualité: (M.) Gineste, Louis Andre (écuyer).
      Profession: commissaire des guerres (ancien).
      Relations: créancier(e) de l'intervenant 4.
      Nom, qualité: (Mme ou Mlle) Celliere, Marie Genevieve.
      Profession: president à la cour des monnaies (honoraire), Paris.
      Nom, qualité: (M.) Vintimille Du Luc, Jean Baptiste Hubert Felix (comte, Marseille), Marseille.
    - Transport, créance., 1er juillet 1761; MC/ET/XXXIX/466
      Nom, qualité: (Mme ou Mlle) Lemasson, Veronique Claude.
      Nom, qualité: (M.) Pivert, Ignace.
      Profession: chapelier (marchand), Paris.
      Nom, qualité: (M.) Vasse de, Charles Armand (marquis).
    - Succession, ratification, reparation des tours de la cathedrale, Auch (Gers)., 1er juillet 1761; MC/ET/XXXIX/466
      Nom, qualité: (M.) Desmaretz, Jacques.
      Profession: archeveque, Auch (Gers).
      Domicile: Auch (Gers)
    - Rente, quittance de rachat., 1er juillet 1761; MC/ET/XXXIX/466
    - Rente, quittance de rachat., 1er juillet 1761; MC/ET/XXXIX/466
      Nom, qualité: (M.) Cadaine, Bertrand Guillaume (écuyer).
      Profession: major d'infanterie (ancien).
    - Rente, quittance de rachat., 1er juillet 1761; MC/ET/XXXIX/466
      Nom, qualité: (M.) L'Empereur de Guerny, Francois Remi.
    - Rente sur le roi, constitution, droits sur les cuirs emission 1760., 1er juillet 1761; MC/ET/XXXIX/466
      Nom, qualité: (M.) Perichon, Mathurin Etienne (écuyer).
      Profession: trésorier general des colonies d'amerique.
    - Procuration rente publique., 2 juillet 1761; MC/ET/XXXIX/466
      Nom, qualité: (personne morale) Mangenot (hoirs).
      Relations: héritier de l'intervenant 2.
      Nom, qualité: (M.) Mangenot, Christophe.
      Profession: commis des domaines (premier).
    - Traité d'office, office de garde de la ville., 2 juillet 1761; MC/ET/XXXIX/466
      Nom, qualité: (M.) Hurillion, Nicolas.
      Nom, qualité: (M.) Chamot, Andre.
      Profession: cuisinier, Paris.
    - Succession, ratification, reparation des tours de la cathedrale, Auch (Gers)., 2 juillet 1761; MC/ET/XXXIX/466
      Relations: fils de l'intervenant 2, fils de l'intervenant 3.
      Domicile: Pantin (Seine-Saint-Denis).
      Profession: lieutenant general d'armee, gouverneur du velay, Puy (le) (Haute-Loire)
    - Obligation., 3 juillet 1761; MC/ET/XXXIX/466
      Nom, qualité: (M.) Charpentier, Anne Pierre.
      Profession: conseiller du roi, Paris.
      Nom, qualité: (M.) Rolland d'Erceville, Barthelemy Gabriel.
    - Succession, dépôt de pièces., 3 juillet 1761; MC/ET/XXXIX/466
      Nom, qualité: (Mme ou Mlle) Boucher, Marguerite.
      Domicile: Soissons (Aisne).
      Profession: tailleur (maître), Soissons (Aisne).
      Domicile: Soissons (Aisne)
    - Union de créanciers, distribution, reparations de l'hotel de nesle., 4 juillet 1761; MC/ET/XXXIX/466
      Nom, qualité: (M.) Mailly de Nesle de, Anne Charlotte (princesse, Nassau), Nassau.
      Nom, qualité: (M.) Bias Aubry de, Francois.
      Profession: architecte expert des batiments, Paris.
      Relations: créancier(e) de l'intervenant 1.
      Nom, qualité: (M.) Pruneau, Noel.
      Profession: menuisier (ancien), Paris.
      Nom, qualité: (M.) Lalanne, Dominique.
      Nom, qualité: (M.) Pelletier, Jean Martin.
      Profession: sculpteur, Paris.
      Nom, qualité: (M.) Leroy, Charles.
      Profession: peintre doreur, Paris.
      Intervenant 7, indirect:
      Nom, qualité: (M.) Cornu Dit Ledouceur, Jean.
      Profession: peintre (maître), Paris.
      Intervenant 8, indirect:
      Nom, qualité: (M.) Vallee, Lucien.
      Intervenant 9, indirect:
      Nom, qualité: (M.) Rousseau, Claude.
      Intervenant 10, indirect:
      Nom, qualité: (M.) Pillet, Henri.
      Profession: expert entrepreneur des batiments, Paris.
      Intervenant 11, indirect:
      Nom, qualité: (M.) Adam, Jean Baptiste.
      Profession: marbrier (maître), Paris.
      Intervenant 12, indirect:
      Nom, qualité: (M.) Leroi, Christophe.
      Profession: jardinier (maître), Paris.
      Intervenant 13, indirect:
      Nom, qualité: (M.) Ledru, Francois Louis.
      Intervenant 14, indirect:
      Nom, qualité: (M.) Lemoine, Charles.
      Relations: créancier(e) de l'intervenant 1
    - Procuration acte, dépôt., 6 juillet 1761; MC/ET/XXXIX/466
      Nom, qualité: (M.) Cheron, Madeleine.
      Nom, qualité: (M.) Julian, Andre.
      Profession: marchand de soie, Avignon (Vaucluse).
      Nom, qualité: (M.) Bujon de Blanchandin, Pierre.
      Profession: contrôleur des actes, Paris.
    - Succession, licitation, maison, terres, Vire (Calvados)., 6 juillet 1761; MC/ET/XXXIX/466
      Nom, qualité: (M.) Lecomte, Michel.
      Domicile: Vire (Calvados)
    - Rente, quittance de rachat., 7 juillet 1761; MC/ET/XXXIX/466
      Nom, qualité: (M.) Boucher, Nicolas.
      Profession: prêtre de l'oratoire, Paris.
      Relations: frère de l'intervenant 2, crédirentier(e) de l'intervenant 3.
      Nom, qualité: (M.) Boucher, Denis.
    - Obligation., 7 juillet 1761; MC/ET/XXXIX/466
      Nom, qualité: (M.) Cailleux, Pierre (bourgeois).
    - Vente, reconnaissance, meubles., 7 juillet 1761; MC/ET/XXXIX/466
      Nom, qualité: (Mme ou Mlle) Duclos, Elisabeth Francoise.
      Nom, qualité: (M.) Lesieutre de Guierville, Nicolas (écuyer).
      Nom, qualité: (M.) Pricquel, Claude (bourgeois).
    - Rente, quittance de rachat., 7 juillet 1761; MC/ET/XXXIX/466
      Nom, qualité: (Mme ou Mlle) Leduc de Tourvoye, Elisabeth Claire
    - Procuration revenus., 7 juillet 1761; MC/ET/XXXIX/466
      Profession: lieutenant des gardes de la ville, Paris.
    - Rente, quittance de rachat., 8 juillet 1761; MC/ET/XXXIX/466
      Nom, qualité: (Mme ou Mlle) The, Francoise Briande.
      Domicile: Saint-Malo (Ille-et-Vilaine).
      Nom, qualité: (M.) Sebire Des Saudrais, Jean.
      Nom, qualité: (M.) Degennes de Lamotte, Joseph.
    - Rente viagère de l'Hôtel de ville, constitution, aides et gabelles emission 1758., 9 juillet 1761; MC/ET/XXXIX/466
      Nom, qualité: (M.) Vernier, Nicolas (chevalier).
    - Mariage., 10 juillet 1761; MC/ET/XXXIX/466
      Nom, qualité: (M.) Germe, Jean Baptiste (bourgeois).
      Nom, qualité: (M.) Germe, Andre (bourgeois).
      Domicile: Montmirail (Marne).
      Nom, qualité: (Mme ou Mlle) Caillat, Anne.
      Nom, qualité: (M.) Caillat, Louis.
      Profession: laboureur, Chateau-Landon (Seine-et-Marne).
      Domicile: Chateau-Landon (Seine-et-Marne)
    - Rente, constitution., 10 juillet 1761; MC/ET/XXXIX/466
      Nom, qualité: (M.) Aubenton D', Jean Baptiste (écuyer).
      Profession: commissaire general de la marine.
      Nom, qualité: (M.) Cadaine, Bertrand Guillaume.
    - Rente, quittance de rachat., 10 juillet 1761; MC/ET/XXXIX/466
      Nom, qualité: (Mme ou Mlle) Aumont d'Aumont, Marie Louise.
      Nom, qualité: (M.) Geniez, Pierre (bourgeois, Paris), Paris.
      Nom, qualité: (M.) Lenormand, Pierre Jacques.
    - Notoriété, rectification du degre de parente., 11 juillet 1761; MC/ET/XXXIX/466
      Domicile: Turin (italie)
    - Tontine, cession de jouissance., 11 juillet 1761; MC/ET/XXXIX/466
      Nom, qualité: (Mme ou Mlle) Mauro, Marie Francoise.
      Profession: agent de cour princiere, Paris.
      Nom, qualité: (M.) Don Philippe (infant d'espagne)
    - Rente, titre nouvel., 11 juillet 1761; MC/ET/XXXIX/466
      Relations: veuve de l'intervenant 2, héritier de l'intervenant 4.
      Nom, qualité: (M.) Tribalet Dugord, Louis Jacques.
      Profession: commissaire des guerres, Alencon (Orne).
      Relations: crédirentier(e) de l'intervenant 4.
      Profession: lieutenant colonel d'infanterie (ancien)
    - Traité d'office, office de garde de la ville., 12 juillet 1761; MC/ET/XXXIX/466
      Nom, qualité: (M.) Charles, Jean.
      Domicile: Monceaux (Paris).
      Nom, qualité: (M.) Andraud, Antoine (bourgeois).
    - Procuration rente publique, dépôt., 13 juillet 1761; MC/ET/XXXIX/466
      Nom: Fabrique de La Paroisse.
      Domicile: Malmaison (Hauts-de-Seine).
      Nom, qualité: (M.) Fosse, Charles (bourgeois).
    - Rente, quittance de rachat., 13 juillet 1761; MC/ET/XXXIX/466
      Relations: niece de l'intervenant 2.
      Profession: orfevre (marchand), Paris.
    - Union de créanciers, dépôt., 13 juillet 1761; MC/ET/XXXIX/466
    - Tontine, constitution, emission 1759., 14 juillet 1761; MC/ET/XXXIX/466
      Relations: père de l'intervenant 2, representé(e) par l'intervenant 03.
      Nom, qualité: (Mme ou Mlle) Vasserot, Dauphine Elisabeth Marie.
    - Procuration rente publique., 14 juillet 1761; MC/ET/XXXIX/466
      Nom, qualité: (M.) Rulhiere, Anne Jean Auguste.
      Profession: commandant de brigade de marechaussee, Saint-Denis (Seine-Saint-Denis).
      Nom, qualité: (M.) Hermand, Charles Antoine (bourgeois, Paris), Paris
    - Rente, quittance de rachat., 14 juillet 1761; MC/ET/XXXIX/466
      Profession: president au Parlement (honoraire), maitre des requetes, Paris.
    - Tontine, constitution, emission 1759., 14 juillet 1761; MC/ET/XXXIX/466
    - Tontine, constitution, emission 1759., 14 juillet 1761; MC/ET/XXXIX/466
      Nom, qualité: (M.) Royer de Monclot, Charles Henri (baron, Monclot), Monclot.
      Profession: officier de cavalerie (ancien).
    - Tontine, constitution, emission 1759., 14 juillet 1761; MC/ET/XXXIX/466
      Nom, qualité: (M.) Lecarpentier, Matthieu.
      Nom, qualité: (M.) Brousse, Antoine Francois Louis
    - Tontine, constitution, emission 1759., 14 juillet 1761; MC/ET/XXXIX/466
    - Tontine, constitution, emission 1759., 14 juillet 1761; MC/ET/XXXIX/466
    - Procuration rente publique, dépôt., 15 juillet 1761; MC/ET/XXXIX/466
      Nom, qualité: (M.) Amalric, Joseph.
      Profession: négociant, Marseille (Bouches-du-Rhône).
    - Succession, transport de droits., 16 juillet 1761; MC/ET/XXXIX/466
      Nom, qualité: (M.) Derome, Louis Nicolas.
      Profession: relieur (maître), Paris.
      Nom, qualité: (M.) Derome, Louis.
    - Rente, quittance de rachat., 17 juillet 1761; MC/ET/XXXIX/466
      Nom, qualité: (Mme ou Mlle) Philippe, Marie Genevieve.
      Nom, qualité: (M.) Delamarre, Martin.
    - Rente, quittance de rachat., 17 juillet 1761; MC/ET/XXXIX/466
      Nom, qualité: (M.) Damicourt, Jean Denis.
      Profession: bourrelier (maître), Paris.
    - Rente, quittance de rachat., 17 juillet 1761; MC/ET/XXXIX/466
      Nom, qualité: (M.) Philippe, Michel.
    - Apprentissage, métier mercier., 18 juillet 1761; MC/ET/XXXIX/466
      Nom, qualité: (M.) Vasselin, Michel.
      Nom, qualité: (M.) Noel, Pierre Philippe.
    - Mariage., 19 juillet 1761; MC/ET/XXXIX/466
      Nom, qualité: (M.) Gosse, Simon.
      Profession: boulanger (maître), Paris.
      Nom, qualité: (M.) Gosse, Jean.
      Profession: manouvrier, Armentieres-en-Brie (Seine-et-Marne).
      Domicile: Armentieres-en-Brie (Seine-et-Marne).
      Nom, qualité: (Mme ou Mlle) Montallier, Marie.
      Nom, qualité: (M.) Delamarre, Firmin.
    - Obligation., 22 juillet 1761; MC/ET/XXXIX/466
      Nom, qualité: (Mme ou Mlle) Lachey, Charlotte Francoise.
      État civil: detenue, veuve.
      Nom, qualité: (M.) Ravary, Jacques.
      Profession: marchand de vin du roi, Paris.
      Nom, qualité: (M.) Pinard, Jacques.
    - Dépôt de pièces, lettre missive., 22 juillet 1761; MC/ET/XXXIX/466
      Nom, qualité: (M.) Leboucher Dumesnil, Paul Francois (chevalier).
      Domicile: Amiens (Somme).
      Nom, qualité: (M.) Daverville.
      Domicile: Abbeville (Somme)
    - Quittance., 22 juillet 1761; MC/ET/XXXIX/466
      Nom, qualité: (Mme ou Mlle) Lemaitre, Louise.
      Relations: veuve de l'intervenant 2, créancier(e) de l'intervenant 3.
      Nom, qualité: (M.) Preau, Pierre.
      Nom, qualité: (Mme ou Mlle) Guerin.
      Profession: lingere.
      Nom, qualité: (M.) Rignol, Jean (bourgeois).
    - Succession, partage, meubles., 23 juillet 1761; MC/ET/XXXIX/466
      Nom, qualité: (Mme ou Mlle) Dernine, Francoise.
      Nom, qualité: (M.) Leduc, Louis (bourgeois, Paris), Paris.
    - Quittance., 23 juillet 1761; MC/ET/XXXIX/466
      Nom, qualité: (M.) Dutertre, Jean Baptiste.
      Profession: horloger, Paris.
      Nom, qualité: (Mme ou Mlle) Defrance, Angelique.
      Nom, qualité: (M.) Doucet.
      Nom, qualité: (Mme ou Mlle) Leroy de Seteuil, Jacqueline Therese.
      Relations: épouse de l'intervenant 5.
      Nom, qualité: (M.) Mesnet, Rene Joseph (écuyer).
    - Reconnaissance, prise à bail, meubles., 24 juillet 1761; MC/ET/XXXIX/466
      Nom, qualité: (M.) Terrasson, Jacques (bourgeois).
      Nom, qualité: (M.) Hennebert, Jean.
      Profession: intéressé dans les affaires du roi, Paris.
    - Ratification, reparation des tours de la cathedrale, Auch (Gers)., 26 juillet 1761; MC/ET/XXXIX/466
      Nom, qualité: (M.) Polignac de, Louis Heraclius Melchior Armand (vicomte).
      Profession: gouverneur du velay, Puy (le) (Haute-Loire).
    - Union de créanciers, procuration acte, dépôt., 27 juillet 1761; MC/ET/XXXIX/466
    - Procuration rente publique., 27 juillet 1761; MC/ET/XXXIX/466
      Nom, qualité: (M.) Bertrand, Jean.
      Profession: huissier audiencier, Chateau-Thierry (Aisne).
      Domicile: Chateau-Thierry (Aisne).
      Nom, qualité: (M.) Cortilliot, Jean Claude (bourgeois).
    - Union de créanciers., 27 juillet 1761; MC/ET/XXXIX/466
      Nom, qualité: (M.) Mancini de, Jacques Hippolyte (marquis).
      État civil: n- italien, décédé.
      Relations: grand-père maternel de l'intervenant 2, grand-père maternel de l'intervenant 3, grand-père maternel de l'intervenant 4.
      Nom, qualité: (M.) Polignac de, Louis Heraclius Melchior (vicomte).
      Profession: gouverneur de province du velay, Puy (le) (Haute-Loire).
      Nom, qualité: (M.) Polignac Mancini de, Jules Francois Armand (marquis, Mancini), Mancini.
      Nom, qualité: (M.) Polignac de, Louis Auguste Apollinaire (comte, Polignac), Polignac.
      Profession: abbe
    - Succession, ratification, reparation des tours de la cathedrale, Auch (Gers)., 28 juillet 1761; MC/ET/XXXIX/466
      Nom, qualité: (M.) Polignac de, Denis Auguste (chevalier).
      Profession: colonel
    - Tontine, constitution, emission 1759., 28 juillet 1761; MC/ET/XXXIX/466
    - Tontine, constitution, emission 1759., 28 juillet 1761; MC/ET/XXXIX/466
    - Apprentissage, métier perruquier., 28 juillet 1761; MC/ET/XXXIX/466
      Nom, qualité: (M.) Colson, Pierre.
      Profession: bedeau (premier), Paris.
      Nom, qualité: (M.) Perigot, Pierre Laurent.
      Domicile: Paris (Paris) paroisse Saint-Louis-en-l'Ile
    - Procuration rente publique, dépôt., 29 juillet 1761; MC/ET/XXXIX/466
      Nom, qualité: (M.) Mila, Georges Guillaume.